【裁判字號】    98,交聲,3806
【裁判日期】    981130
【裁判案由】    違反道路交通管理處罰條例聲明異議
【裁判全文】
臺灣臺北地方法院交通事件裁定        98年度交聲字第3806號
原處分機關  臺北市交通事件裁決所
異  議  人
即受處分人  甲○○
上列異議人即受處分人因違反道路交通管理處罰條例案件，對於
臺北市交通事件裁決所民國98年9 月8 日所為之處分（原處分案
號：北市裁罰字第裁22-AS0000000號），聲明異議，本院裁定如
下：
    主  文
異議駁回。
    理  由
一、原處分意旨略以：異議人即受處分人甲○○於民國98年3 月
    22日16時18分許，將車牌號碼AXK-281 號重型機車停放在臺
    北市○○○路○段屬人行道之騎樓上，經臺北市政府警察局
    文山分局景美派出所警員攔停舉發，並經原處分機關即臺北
    市交通事件裁決所以違反道路交通管理處罰條例第56條第1
    項第1 款「在禁止臨時停車處所停車」之規定，裁處異議人
    新臺幣（下同）600 元等語。
二、異議意旨以：騎樓並非不能停車的場所，警員開罰單沒有法
    律依據，爰請鈞院撤銷原處分云云。
三、按「汽車臨時停車時，應依下列規定：一、橋樑、隧道、圓
    環、障礙物對面、鐵路平交道、人行道、行人穿越道、快車
    道等處，不得臨時停車。」、「汽車駕駛人停車時，有下列
    情形之一者，處新臺幣600 元以上1,200 元以下罰鍰：一、
    在禁止臨時停車處所停車。」，道路交通安全規則第111 條
    第1 項第1 款、道路交通管理處罰條例第56條第1 項第1款
    定有明文。而所稱「人行道」依同條例第3 條第3 款規定，
    係指專供行人通行之騎樓、走廊，及劃設供行人行走之地面
    道路，與人行天橋及人行地下道。
四、經查：
  (一)異議人駕駛之車牌號碼AXK-281 號重型機車於98年3 月22日
    16時18分許，停放在臺北市○○○路○段屬人行道之騎樓上
    ，而為臺北市政府警察局文山第二分局景美派出所警員逕行
    舉發，因異議人不服舉發，提出申訴，並經臺北市政府警察
    局文山第二分局函覆舉發無誤，臺北市交通事件裁決所乃依
    道路交通管理處罰條例第56條第1 項第1 款之規定裁處異議
    人罰鍰600 元，異議人於收受該裁決書後於期限內提起異議
    等情，有臺北市政府警察局文山第二分局98年5 月15日北市
    警文二分交字第09830810000 號函、臺北市政府警察局北市
    警交大字第AS0000000 號舉發違反道路交通管理事件通知單
    、臺北市交通事件裁決所北市裁罰字第裁22-AS0000000號違
    反道路交通管理事件裁決書、聲明異議狀各1 份附卷可稽。
  (二)異議人固坦承於上開時、地將車輛停放該處一情不諱，惟矢
    口否認有何違規停車之行為，辯稱：騎樓地可以停放機車云
    云。惟經本院訊問證人即本件舉發警員杜雅各關於本件查獲
    經過，證人結證稱：異議人是停在臺北市○○○路○ 段212
    號前，這是商店前面的騎樓，且該地也立牌多年禁止騎樓停
    車等語明確，並有證人庭呈豎立在上址前之禁止停車標誌、
    異議人車輛違規停放及門牌號碼照片各1 張在卷可憑，是依
    法騎樓既為禁止臨時停車之人行道，且該處亦有立牌告示，
    異議人領有重型機車之駕駛執照，自不能諉為不知。從而異
    議人空言辯稱騎樓可以停車云云，於法於理均不足採。
五、綜上所述，異議人確有於上揭時、地於禁止臨時停車處停車
    之違規行為，原處分機關依道路交通管理處罰條例第56條第
    1 項第1 款、違反道路交通管理事件統一裁罰基準及處理細
    則第43條、第44條、第67條規定，裁處異議人罰鍰600 元，
    核無違誤，本件異議人之異議為無理由，應予駁回。
六、據上論斷，應依道路交通案件處理辦法第19條，裁定如主文
    。
中    華    民    國    98    年    11    月    30    日
                      交通法庭  法  官  林芳華
以上正本證明與原本無異
如不服本裁定應於送達後5日內向本院提出抗告狀
                                書記官  林鈴芬
中    華    民    國    98    年    11    月    30    日


司法院資訊處製作；財團法人民間司法改革基金會備份。
